臺灣高雄地方法院刑事判決　　　　　　　　　　　　九十二年度易字第二二五號
　　公　訴　人　臺灣高雄地方法院檢察署檢察官
　　被　　　告　丁○○
右列被告因竊盜案件，經檢察官提起公訴（九十二年度偵字第一九三一七號），並經
本院合議庭裁定由受命法官獨任進行簡式審判程序，本院判決如左：
    主  文
丁○○連續踰越安全設備竊盜，累犯，處有期徒刑捌月。
扣案之鑰匙壹支沒收。
    事  實
一、丁○○前於民國（下同）八十九年間，因違反毒品危害防制條例案件，經本院判
    處有期刑六月，後經撤回上訴確定，並於九十年五月二十二日易科罰金執行完畢
    。詎丁○○仍不知悔改，竟意圖為自己不法之所有，並基於概括之犯意，先後為
    左列之竊盜行為：
（一）於九十二年八月中旬下午某時許，獨自一人騎乘不詳車牌之機車，前往設於高
      雄縣阿蓮鄉玉庫村玉庫一之七八號「瑞年機械工程股份有限公司」預製場前，
      徒手翻越該預製場用以防閑之鐵絲網，以此方式順利侵入該預製場內，竊取瑞
      年機械工程股份有限公司所有之不鏽鋼角鐵二十三支、不鏽鋼角鐵框十一個、
      不鏽鋼圓管二十支【價值約新臺幣（下同）八萬元】，得手後旋即離去現場。
（二）於九十二年九月十八日二十二時三十分，在高雄縣阿蓮鄉復安村復安一四九之
      十六號前，見甲○○所有之自用小貨車一部（車牌業經註銷，引擎號碼為00
      00000號，價值約一萬元）停放於該處，即持其所有之錀匙啟動該小貨車
      之電門，竊取該小貨車得手，其後，並將上開竊得之不鏽鋼角鐵等物置於該小
      貨車上，而欲將之載往他處變賣，嗣於同年月十九日凌晨一時三十分許，因駕
      駛前開自小貨車搭載上開不鏽鋼角鐵等物，行經高雄縣岡山鎮○○里○○路，
      因行跡可疑，為警攔檢而查獲，並扣得上開鑰匙一支。
二、案經高雄縣政府警察局岡山分局報請臺灣高雄地方法院檢察署檢察官偵查起訴。
    理  由
一、本件被告丁○○所犯係死刑、無期徒刑、最輕本刑為三年以上有期徒刑以外之罪
    ，其於準備程序中就被訴事實為有罪之陳述，經法官告知簡式審判程序之旨，並
    聽取公訴人、被告之意見後，認為適宜由受命法官獨任進行簡式審判程序，依刑
    事訴訟法第二百七十三條之一第一項規定，裁定由受命法官獨任進行簡式審判程
    序，合先敘明。
二、右揭犯罪事實，業據被告丁○○於警詢、偵查及本院審理時供承不諱；而上開不
    鏽鋼角鐵等物、自小貨車分別於前開時、地遭人竊取之事實，則分別據證人即瑞
    年機械工程股份有限公司員工丙○○於警詢及本院審理時、被害人甲○○於警詢
    證述及陳述明確，此外，並有扣押筆錄、扣押物品目錄表各一紙、贓物認領保管
    單二紙、照片四幀、車籍作業系統－查詢認可資料一紙附卷可參，復有鑰匙一支
    扣案可佐，綜上以觀，本件事證己屬明確，被告犯行已堪認定。
三、查瑞年機械工程股份有限公司之鐵絲網，高約一百七十公分，且係將工地圍住，
    鐵絲網的大門並有關閉等情，業據被告供承在卷（刑事卷第六一頁），顯然該鐵
    絲網乃係用以禁止他人擅自侵入，作為防止預製場內財物遭人竊取之用，具有防
    盜之用途，應屬安全設備，是核被告如事實（一）所為，係犯刑法第三百二十一
    條第一項第二款之踰越安全設備竊盜罪，公訴人認被告前開所為係刑法第三百二
    十條第一項之普通竊盜罪云云，尚有未洽，惟其社會基本事實同一，爰依法變更
    起訴法條；另被告如事實（二）所為係犯刑法第三百二十條第一項之普通竊盜罪
    。而被告先後所為如事實（一）、（二）所示之竊盜犯行，時間緊接，觸犯構成
    要件相同之罪，僅有加重條件有無之差異，顯係出於概括之犯意為之，為連續犯
    ，應依刑法第五十六條連續犯規定論以情節較重之踰越安全設備竊盜罪，並加重
    其刑。再被告前於八十九年間，因違反毒品危害防制條例案件，經本院判處有期
    刑六月，後經撤回上訴確定，並於九十年五月二十二日易科罰金執行完畢，有臺
    灣高等法院被告全國前案紀錄表及臺灣高雄地方法院檢察署刑案資料查註紀錄表
    各一份在卷可稽，其於五年內再犯本刑有期徒刑以上之罪，為累犯，爰依刑法第
    四十七條之規定，遞加重其刑。爰審酌被告正值壯年，應可循正當途徑獲取財富
    ，然卻捨此而不為竟任意竊取他人之財物，行為實有不該，惟考量其於犯後已全
    然坦承犯行，並表悔意，且上開竊得之財物均已為被害人領回，有前開贓物認領
    保管單二紙在卷足稽，所生危尚非過鉅，並其智識程度、犯罪目的等一切情狀，
    量處如主文所示之刑，以示懲儆。至扣案之鑰匙一支，為其所有，且為供犯本件
    犯罪所用之物，業據被告供承在卷（刑事卷第四五頁），爰依刑法第三十八條第
    一項第二款之規定，宣告沒收。
據上論斷，應依刑事訴訟法第二百九十九條第一項前段、第二百七十三條之一第一項
、第三百條，刑法第五十六條、第三百二十一條第一項第二款、第四十七條、第三十
八條第一項第二款，判決如主文。
本案經檢察官乙○○到庭執行職務。
中      華      民      國      九十三      年      一    月    二十    日
                                  臺灣高雄地方法院刑事第九庭
                                      法  官  楊  宗  翰
右正本證明與原本無異。
如不服本判決，應於判決送達後十日內，向本院提出上訴狀。
                                      書記官  陳  怡  真
中      華      民      國      九十三      年      一    月    二十    日
附錄刑法論罪科刑法條：
中華民國刑法第三百二十一條犯竊盜罪而有左列情形之一者，處六月以上、五年以下
有期徒刑：
一  於夜間侵入住宅或有人居住之建築物、船艦或隱匿其內而犯之者。
二  毀越門扇、牆垣或其他安全設備而犯之者。
三  攜帶兇器而犯之者。
四  結夥三人以上而犯之者。
五  乘火災、水災或其他災害之際而犯之者。
六  在車站或埠頭而犯之者。
前項之未遂犯罰之。
